Minutes et répertoires du notaire Pierre Louis LAIDEGUIVE, janvier 1761 - décembre 1770 (étude XXIII)
Archives nationales
- Minutes de Pierre Louis LAIDEGUIVE, janvier 1761 - décembre 1770; MC/ET/XXIII/636 - MC/ET/XXIII/744
  - Minutes. 1761, août - octobre, août - octobre 1761; MC/ET/XXIII/640
    - Succession, décharge., 6 août 1761; MC/ET/XXIII/640
      Profession: tonnelier (cpn), Angers (Maine-et-Loire).
      Nom, qualité: (M.) Monceau, Pierre.
      Profession: vigneron, Montreuil-Belfroy (Maine-et-Loire).
      Domicile: Montreuil-Belfroy (Maine-et-Loire)
    - Quittance., 6 août 1761; MC/ET/XXIII/640
      Nom, qualité: (M.) Alexandre D' ou Rouzet de, Joseph Antoine (chevalier).
      Domicile: Randan (Puy-de-Dôme).
      Nom, qualité: (Mme ou Mlle) Lefeuvre de La Faluere, Francoise Lucie.
      Nom, qualité: (M.) Ferrand, Michel Antoine Ignace.
    - Transport, droits de lods et vente sur une maison, Paris (Paris) rue Saint-Lazare., 6 août 1761; MC/ET/XXIII/640
      Nom, qualité: (M.) Gamaches de (marquis).
      Nom, qualité: (M.) Pialat, Joseph (bourgeois, Paris), Paris.
      acte de vente; transport de droits
    - Succession, quittance., 8 août 1761; MC/ET/XXIII/640
    - Transaction, vente de l'office de receveur general des domaines, Amiens (Somme)., 8 août 1761; MC/ET/XXIII/640
      Nom, qualité: (M.) Marie, Etienne Bernard.
      Domicile: Amiens (Somme).
      Nom, qualité: (M.) Leseneschal, Jacques Francois (écuyer).
      Profession: avocat au Parlement (ancien), secrétaire du roi.
      Relations: fils de l'intervenant 2
    - Quittance, mainlevée., 8 août 1761; MC/ET/XXIII/640
      Nom, qualité: (M.) Dubuisson, Denis Jacques.
      Profession: marechal-ferrant (maître), Paris.
    - Convention, licitation differee d'un domaine, Richebourg (Yvelines)., 8 août 1761; MC/ET/XXIII/640
      Nom, qualité: (M.) Durfort de Duras de, Jean (duc, Duras), Duras.
      Nom, qualité: (M.) Ghistelles de, Philippe Alexandre Emmanuel Fra (prince).
    - Rente, constitution., 10 août 1761; MC/ET/XXIII/640
      Nom, qualité: (M.) Gueau de Gravelle de Reverseaux, Jacques Philippe Isaac.
      Nom, qualité: (M.) Guimier, Jean.
      Profession: vigneron, Groslay (Val-d'Oise).
      Domicile: Groslay (Val-d'Oise).
      Nom, qualité: (Mme ou Mlle) Guimier, Marie Louise.
      Nom, qualité: (Mme ou Mlle) Guimier, Genevieve.
      Domicile: Groslay (Val-d'Oise)
    - Succession, partage., 11 août 1761; MC/ET/XXIII/640
      Nom, qualité: (M.) Maridort de, Charles Louis (marquis).
      Profession: grand sénéchal de la province du maine.
      Domicile: Saint-Ouen-en-Champagne (Sarthe) chateau.
      Nom, qualité: (Mme ou Mlle) Perrochel, Elisabeth Louise Charlotte.
      Domicile: Saint-Ouen-en-Champagne (Sarthe) chateau
    - Avis de parents., 11 août 1761; MC/ET/XXIII/640
      Nom, qualité: (personne morale) Baylens de Poyanne de (enfants).
      Relations: enfants de l'intervenant 2, enfants de l'intervenant 3.
      Nom, qualité: (Mme ou Mlle) Dubois de Fiennes Olivier de Leuville, Charlotte Louise.
      Relations: épouse de l'intervenant 2
    - Bail, appartement (3), Toulouse (Haute-Garonne)., 11 août 1761; MC/ET/XXIII/640
      Nom, qualité: (M.) Perrier, Guillaume.
      Nom, qualité: (M.) Boze de, Maximin Baltazard (écuyer).
      Profession: avocat en Parlement, Toulouse (Haute-Garonne).
      Domicile: Toulouse (Haute-Garonne)
    - Succession, renonciation., 11 août 1761; MC/ET/XXIII/640
      Nom, qualité: (M.) Provost, Marc.
      Profession: sellier carrossier (maître), Paris
    - Procuration rente publique, dépôt., 12 août 1761; MC/ET/XXIII/640
      Nom, qualité: (M.) Campistron de Monpapou de, Jean Guy.
      Domicile: Toulouse (Haute-Garonne).
    - Procuration rente publique., 12 août 1761; MC/ET/XXIII/640
      Nom, qualité: (M.) La Ribadiere de, Jean Louis.
      Profession: directeur des domaines du duc d'Orléans (ancien).
    - Succession, transaction., 12 août 1761; MC/ET/XXIII/640
      Nom, qualité: (M.) Lambert, Jacques.
      Profession: procureur au bailliage, Enghien (Val-d'Oise).
      Domicile: Enghien (Val-d'Oise)
    - Rente, constitution., 12 août 1761; MC/ET/XXIII/640
      Nom, qualité: (Mme ou Mlle) Lenoir, Marie Angelique.
      Nom, qualité: (M.) Gueau de Gravelle de Reverseaux, Jacques Etienne (écuyer).
      Profession: conseiller du duc d'Orléans.
      Nom, qualité: (M.) Texier, Jacques Joseph.
    - Rente, constitution., 13 août 1761; MC/ET/XXIII/640
      Nom, qualité: (M.) Lignac de, Francois.
      Profession: receveur des tailles, Sarlat (Dordogne).
      Domicile: Terrasson (Dordogne).
      Nom, qualité: (M.) Lignac de, Guillaume Andre.
      Relations: fils de l'intervenant 1.
      Nom, qualité: (M.) Hautefort de Vaudre D', Jean Louis (comte, Hautefort), Hautefort.
    - Dépôt d'espèces., 13 août 1761; MC/ET/XXIII/640
      Nom, qualité: (M.) Lescureul de La Tousche, Charles Francois Joseph (écuyer).
      Profession: contrôleur general de l'argenterie.
      Nom, qualité: (M.) Colbert, Francois Gilbert (marquis, Chabanais), Chabanais.
      Nom, qualité: (Mme ou Mlle) Colbert de Croissy, Marie Jeanne.
    - Mainlevée., 14 août 1761; MC/ET/XXIII/640
      Nom, qualité: (M.) Brulley, Michel.
      Profession: officier du roi.
      Nom, qualité: (personne morale) Chauvet de La Martiniere.
      Nom, qualité: (M.) Chauvet de La Martiniere.
    - Inventaire après décès, (folios 21)., 14 août 1761; MC/ET/XXIII/640
      Nom, qualité: (M.) Colbert de, Louis (marquis).
    - Vente, jardin, Paris (Paris) rue de Babylone., 16 août 1761; MC/ET/XXIII/640
      Nom, qualité: (personne morale) Lemaitre (hoirs).
      Nom, qualité: (Mme ou Mlle) Lemaitre, Marie.
      Nom, qualité: (M.) Laisne, Pierre.
    - Mainlevée., 17 août 1761; MC/ET/XXIII/640
      Nom, qualité: (M.) Alidiere, Pierre Antoine.
      Profession: chirurgien, Paris.
      Nom, qualité: (personne morale) Colbert de (hoirs).
    - Procuration acte., 17 août 1761; MC/ET/XXIII/640
      Nom, qualité: (M.) Riquet de Caraman de, Marie Jean Louis (marquis, Caraman), Caraman.
      Nom, qualité: (M.) Chenu de Ruchis, Claude (bourgeois, Paris), Paris
    - 261., 17 août 1761; MC/ET/XXIII/640
      Nom, qualité: (M.) Grandpre de, Jacques (bourgeois, Paris), Paris
    - Inventaire après décès, (folios 64)., 18 août 1761; MC/ET/XXIII/640
    - Rente, transport., 20 août 1761; MC/ET/XXIII/640
      Nom, qualité: (M.) Escouvette, Pierre Louis (bourgeois, Paris), Paris.
      Nom, qualité: (M.) Comede, Charles.
      Profession: tailleur d'habits (maître), Beauvais (Oise).
      Nom, qualité: (Mme ou Mlle) Escouvette, Marie Anne.
    - Succession, dépôt de pièces., 21 août 1761; MC/ET/XXIII/640
      Nom, qualité: (Mme ou Mlle) Dalmas, Catherine Henriette.
      Domicile: Beaumont-en-Beine (Aisne)
    - Rente viagère, donation., 21 août 1761; MC/ET/XXIII/640
      Profession: ministre d'etat.
      Nom, qualité: (M.) Rodier, Jean.
    - Quittance, loyer d'un appartement, Paris (Paris) paroisse Saint-Sulpice, rue de Tournon., 22 août 1761; MC/ET/XXIII/640
      Nom, qualité: (M.) Dulau D' Allemans, Jean.
      Nom, qualité: (Mme ou Mlle) Fontaine-Martel de (comtesse).
      Relations: locataire l'intervenant 01
    - Obligation., 24 août 1761; MC/ET/XXIII/640
      Nom, qualité: (M.) Provost, Pierre.
      Profession: serrurier (maître), Paris.
    - Bail, maison, ecurie, jardin, Orly (Val-de-Marne)., 25 août 1761; MC/ET/XXIII/640
      Nom, qualité: (M.) Leclerc, Jacques.
      Nom, qualité: (M.) Audry, Pierre.
      Profession: charron, Orly (Val-de-Marne).
      Domicile: Orly (Val-de-Marne)
    - Certificat de vie., 26 août 1761; MC/ET/XXIII/640
      Nom, qualité: (M.) Ogier, Jean Francois.
    - Testament., 26 août 1761; MC/ET/XXIII/640
    - Succession, délivrance de legs., 26 août 1761; MC/ET/XXIII/640
    - Donation., 26 août 1761; MC/ET/XXIII/640
      Nom, qualité: (Mme ou Mlle) Gomboust Du Coudray de, Anne Marthe.
      Relations: cousin(e) de l'intervenant 2.
      Nom, qualité: (M.) Leclerc de Brouains, Guy Claude Jacques.
      Profession: chapelain, Saint-Germain-en-Laye (Yvelines), chateau.
      Domicile: Saint-Germain-en-Laye (Yvelines) chateau
    - Obligation., 28 août 1761; MC/ET/XXIII/640
    - Avis de parents, procuration générale., 28 août 1761; MC/ET/XXIII/640
      Nom, qualité: (personne morale) Lepelletier de Rosambo_(enfants).
      procuration; déclaration
    - Quittance., 28 août 1761; MC/ET/XXIII/640
      Nom, qualité: (M.) Hersen, Charles.
      Profession: boulanger (maître), Paris.
    - Vente, meubles., 28 août 1761; MC/ET/XXIII/640
      Nom, qualité: (M.) Parat de Montgeron, Jerome Louis.
      Profession: receveur general des finances de lorraine.
    - Vente, seigneurie, Thimert, tresneau, chateauneuf-en-Thymerais (28, 28, 28),, coudraye (la)., 28 août 1761; MC/ET/XXIII/640
      Profession: receveur des finances de lorraine.
      Nom, qualité: (Mme ou Mlle) Moreau de Sechelles, Marie Jeanne Catherine.
    - Bail, privilege de perruquier., 29 août 1761; MC/ET/XXIII/640
      Nom, qualité: (M.) Gaudin, Francois.
      Nom, qualité: (M.) Boulanger, Michel Amable.
    - Procuration générale, regie de seigneurie, Lambesc (Bouches-du-Rhône)., 29 août 1761; MC/ET/XXIII/640
      Nom, qualité: (personne morale) Lorraine de (enfants).
      Relations: enfants de l'intervenant 2, héritiers de l'intervenant 2.
      Nom, qualité: (M.) Demonts Villeneuve.
      Profession: conseiller au Parlement de Provence, Aix-en-Provence (Bouches-du-Rhône)
    - Succession, transaction., 31 août 1761; MC/ET/XXIII/640
    - Dépôt de pièces, lettre de change., 1er septembre 1761; MC/ET/XXIII/640
      Nom, qualité: (M.) Capin, Jacques Paul (bourgeois, Paris), Paris.
      Nom, qualité: (M.) Baudard de Vaudesir.
      Profession: trésorier general des colonies francaises d'amerique, Nouvelle-Orleans (la) (etats-unis)
    - Échange, eglise et dependances, Valenciennes (Nord) Eglise Notre-Dame-la-Grande., 2 septembre 1761; MC/ET/XXIII/640
      Nom, qualité: (personne morale) Chanoinesses de Sainte-Runfroy.
      Domicile: Denain (Nord).
      Nom, qualité: (personne morale) Abbaye.
      Domicile: Hasnon (Nord)
    - Rente, constitution., 2 septembre 1761; MC/ET/XXIII/640
      Nom, qualité: (M.) Lagneau, Philippe (bourgeois, Paris), Paris.
    - Procuration rente publique, dépôt., 6 septembre 1761; MC/ET/XXIII/640
      Nom, qualité: (M.) Carbonnieres de, Melchior.
      Domicile: Saint-Denis-des-Murs (Haute-Vienne) chateau du Mongeofre.
      Nom, qualité: (M.) Barbou, Joseph (bourgeois, Paris), Paris.
    - Mariage., 6 septembre 1761; MC/ET/XXIII/640
      Nom, qualité: (M.) Cornu, Louis Edme.
      Domicile: Tonnerre (Yonne).
      Nom, qualité: (Mme ou Mlle) Jacquesson, Marie Anne.
      Domicile: Dannemoine (Yonne)
    - Procuration revenus, administration de seigneurie, Lambesc (Bouches-du-Rhône)., 7 septembre 1761; MC/ET/XXIII/640
      Nom, qualité: (personne morale) Lorraine de (hoirs).
      Nom, qualité: (M.) Desmonts Villeneuve.
    - Succession, dépôt de pièces, sentence arbitralle., 9 septembre 1761; MC/ET/XXIII/640
      Nom, qualité: (M.) Charrier, Jacques.
      Profession: epicier (marchand), Epernon (Eure-et-Loir).
      Nom, qualité: (Mme ou Mlle) Supersac, Marie Claire.
      Nom, qualité: (M.) Camus, Jean Baptiste Rolland.
      Domicile: Epernon (Eure-et-Loir)
    - Procuration rente publique, dépôt., 9 septembre 1761; MC/ET/XXIII/640
      Nom, qualité: (M.) Houzelot, Edme.
      Nom, qualité: (M.) Fleuriot, Bathelemy (bourgeois, Paris), Paris
    - Mainlevée., 9 septembre 1761; MC/ET/XXIII/640
      Nom, qualité: (M.) Fragnier, Ambroise Nicolas.
      Profession: lieutenant colonel de cavalerie.
    - Quittance., 9 septembre 1761; MC/ET/XXIII/640
      Nom, qualité: (M.) Donin de Rosiere, Louis (écuyer).
    - Inventaire après décès, (folios 33)., 9 septembre 1761; MC/ET/XXIII/640
      Nom, qualité: (Mme ou Mlle) Ruau, Marie Anne Charlotte.
      Nom, qualité: (M.) Dupuis, Pierre.
      Profession: president au grand conseil (honoraire)
    - Obligation., 9 septembre 1761; MC/ET/XXIII/640
      Nom, qualité: (M.) Podenas de Villepinte de, Louis Philippe (marquis, Villepinte), Villepinte.
      Nom, qualité: (M.) Deschamps, Jacques.
    - Obligation., 9 septembre 1761; MC/ET/XXIII/640
      Nom, qualité: (M.) Senac de, Jean.
      Profession: commissaire de la marine, fermier general.
      Nom, qualité: (Mme ou Mlle) Laboure, Marianne.
      Nom, qualité: (M.) Lemoine, Thomas (bourgeois, Paris), Paris.
    - Transport, créance., 10 septembre 1761; MC/ET/XXIII/640
      Nom, qualité: (Mme ou Mlle) Aumont, Catherine Madeleine.
      Profession: religieuse novice, Sonchamp (Yvelines), Couvent de Saint-Remy.
      Domicile: Sonchamp (Yvelines).
    - Inventaire après décès., 11 septembre 1761; MC/ET/XXIII/640
      Profession: huissier des conseils du roi.
    - Compte., 12 septembre 1761; MC/ET/XXIII/640
      Nom, qualité: (M.) Langlois de La Fortelle, Robert.
      Nom, qualité: (M.) La Tour de, Charles (bourgeois, Paris), Paris.
      Nom, qualité: (M.) La Tour de, Maurice Quentin.
      Profession: conseiller à l'academie de peinture, Paris.
      Domicile: Paris (Paris) paroisse Saint-Germain-l'Auxerrois,louvre (le)
    - Rente, constitution., 13 septembre 1761; MC/ET/XXIII/640
      Relations: veuve de l'intervenant 2, procureur de l'intervenant 3.
      Nom, qualité: (M.) Ailly de Senecey D', Pierre Louis (comte, marquis, Ailly, senecey), Ailly, senecey.
      Nom, qualité: (M.) Ailly de Senecey D', Louis Joseph (comte, marquis, Ailly, senecey), Ailly, senecey.
    - Rente, rétrocession, déclaration., 13 septembre 1761; MC/ET/XXIII/640
    - Mainlevée, vente d'une maison, Sevres (Hauts-de-Seine)., 15 septembre 1761; MC/ET/XXIII/640
      Nom, qualité: (M.) Nisard, Leonard.
      Relations: créancier(e) de l'intervenant 3.
      Nom, qualité: (M.) Chevalier, Claude.
      Profession: medecin des cent suisses.
      Relations: acheteur de l'intervenant 3.
      Nom, qualité: (M.) Albert D' Ally D' (duc, Chaulnes), Chaulnes
      acte de vente; mainlevée
    - Succession, transaction., 17 septembre 1761; MC/ET/XXIII/640
      Nom, qualité: (M.) Dameville, Rene.
      Profession: megissier, Paris.
      Nom, qualité: (M.) Dameville, Jean Baptiste.
      Profession: tonnelier (garcon), Pontoise (Val-d'Oise).
      Domicile: Pontoise (Val-d'Oise).
    - Notoriété, prenom., 17 septembre 1761; MC/ET/XXIII/640
    - Succession, quittance., 17 septembre 1761; MC/ET/XXIII/640
    - Rente de l'Hôtel de ville, transport, aides et gabelles emission 1713., 17 septembre 1761; MC/ET/XXIII/640
      Nom, qualité: (Mme ou Mlle) Camus de Pontcarre, Jeanne.
      Nom, qualité: (M.) La Rochefoucauld Lascaris, Louis Christophe (marquis, Urfe), Urfe.
      Nom, qualité: (M.) Dupre de Saint-Maur, Nicolas.
    - Procuration rente publique., 18 septembre 1761; MC/ET/XXIII/640
      Nom, qualité: (M.) Lesueur, Jean Baptiste.
      Profession: religieux augustin, Paris, Couvent des Petits-Augustins.
      Nom, qualité: (M.) Fournerot, Jean Jacques (bourgeois, Paris), Paris
    - Rente, constitution., 20 septembre 1761; MC/ET/XXIII/640
      Nom, qualité: (M.) Trudaine, Daniel Charles.
      Profession: conseiller d'etat, intendant des finances, Paris.
      Nom, qualité: (M.) Potor, Andre (écuyer).
    - Transport de droits, coupe de bois, Huisseau-sur-Mauves (Loiret) Montpipeau., 20 septembre 1761; MC/ET/XXIII/640
      Nom, qualité: (M.) Lassailly, Charles.
      Profession: marchand de bois, Chaingy (Loiret), Fourneaux.
      Domicile: Chaingy (Loiret) Fourneaux.
      Nom, qualité: (M.) Lefefvre, Jean Antoine (bourgeois, Paris), Paris.
      Nom, qualité: (M.) Joly, Pierre Charles.
    - Vente, maison (2), ferme, Chatillon-sous-Bagneux (Hauts-de-Seine)., 20 septembre 1761; MC/ET/XXIII/640
      Nom, qualité: (Mme ou Mlle) Pinsonneau, Petronille Francoise.
      Nom, qualité: (M.) Bide de Lagrandville, Julien Louis.
    - Vente, meubles., 20 septembre 1761; MC/ET/XXIII/640
      Nom, qualité: (M.) Bide de La Grandville, Julien Louis.
    - Déclaration, dépôt, propriété de seigneurie, Sebourg (Nord)., 23 septembre 1761; MC/ET/XXIII/640
      Nom, qualité: (M.) Van Crombreughe, Jean Baptiste.
      Profession: bailli de seigneurie, Sebourg (Nord).
      Domicile: Sebourg (Nord).
      Nom, qualité: (Mme ou Mlle) Desclaibes, Marie Therese Charlotte (vicomtesse, Sebourg), Sebourg.
      Nom, qualité: (M.) Valfons de, Charles.
      Profession: marechal de camp, gouverneur de forteresse, Ecluse (l') (Nord)
    - Transport, créance., 24 septembre 1761; MC/ET/XXIII/640
      Nom, qualité: (M.) Gory Decour, Pierre.
      Profession: marchand de bois, Paris.
      Profession: lieutenant-colonel de cavalerie, cornette des chevau-legers.
      Nom, qualité: (M.) Corby, Julien.
      Profession: négociant, Paris.
    - Procuration rente publique, dépôt., 24 septembre 1761; MC/ET/XXIII/640
      Nom, qualité: (personne morale) Couvent Des Benedictines.
      Domicile: Amilly (Loiret).
      Nom, qualité: (M.) Hode, Pierre (bourgeois, Paris), Paris.
    - Notoriété, nom., 24 septembre 1761; MC/ET/XXIII/640
      Nom, qualité: (M.) Montesson de Saint-Aubin de, Balthazar Michel
    - Mainlevée., 24 septembre 1761; MC/ET/XXIII/640
      Nom, qualité: (M.) Doyen, Antoine Francois.
      Profession: secrétaire à la grande chancellerie, Paris.
      Relations: exécuteur testamentaire de l'intervenant 2.
      Nom, qualité: (Mme ou Mlle) Dousseau, Genevieve.
      Nom, qualité: (M.) Borderie de, Martial.
      Nom, qualité: (Mme ou Mlle) Guitaud de (comtesse)
    - Mainlevée., 24 septembre 1761; MC/ET/XXIII/640
      Nom, qualité: (M.) Darny, Geraud (bourgeois, Paris), Paris.
      Profession: valet de chambre (ancien), Paris.
      Relations: au service de l'intervenant 3.
      Nom, qualité: (M.) Colbert de (marquis).
    - Délai, paiement d'un office de president au parlement, Toulouse (Haute-Garonne)., 25 septembre 1761; MC/ET/XXIII/640
      Nom, qualité: (Mme ou Mlle) Portail, Madeleine Antoinette.
      Relations: veuve de l'intervenant 2, héritier de l'intervenant 3.
      Nom, qualité: (M.) Riquet de Caraman de, Antoine Jean Louis (chevalier).
      Profession: president au Parlement de toulouse, Toulouse (Haute-Garonne).
      Nom, qualité: (M.) Senaux de, Jean Joseph Dominique.
      Profession: president au Parlement de toulouse, Toulouse (Haute-Garonne)
    - Traité d'office, office de lieutenant general de province du nivern, Nevers (Nièvre)., 26 septembre 1761; MC/ET/XXIII/640
      Profession: lieutenant general de province du nivernais, Nevers (Nièvre).
      Nom, qualité: (M.) Guyot de Saint-Amand, Antoine Leonard (marquis, Saint-Amand), Saint-Amand.
      Profession: lieutenant du roi, Chalon-sur-Saone (Saône-et-Loire)
    - Union de créanciers, cahier de quittances., 26 septembre 1761; MC/ET/XXIII/640
      Profession: lieutenant general de province du nivernais, Nevers (Nièvre)
    - Dépôt de pièces, acte de décès., 26 septembre 1761; MC/ET/XXIII/640
    - Mariage., 27 septembre 1761; MC/ET/XXIII/640
      Nom, qualité: (M.) Auger, Pierre Claude Josse.
      Nom, qualité: (M.) Auger, Josse.
      Profession: contrôleur au grenier à sel, Pontoise (Val-d'Oise).
      Nom, qualité: (Mme ou Mlle) Delastre, Marie Francoise.
      Nom, qualité: (M.) Delastre, Florent.
    - Procuration rente publique, dépôt., 28 septembre 1761; MC/ET/XXIII/640
      Nom, qualité: (M.) Ofarel Delislee, Daniel Nicolas Louis Thadee Mat (écuyer).
      Domicile: Avesnes-sur-Helpe (Nord).
    - Dépôt d'espèces., 28 septembre 1761; MC/ET/XXIII/640
      Nom, qualité: (Mme ou Mlle) Verrier, Anne Catherine.
    - Rente viagère, constitution., 28 septembre 1761; MC/ET/XXIII/640
      Nom, qualité: (M.) Guerton, Nicolas.
      Profession: contrôleur general des fermes, Nantes (Loire-Atlantique).
      Nom, qualité: (M.) Reymond, Jacques.
      Profession: directeur des fermes, Tours (Indre-et-Loire).
      Domicile: Tours (Indre-et-Loire)
    - Rente viagère, titre nouvel., 29 septembre 1761; MC/ET/XXIII/640
      Nom, qualité: (M.) Irrumberry de Salaberry D', Charles Victor Francois.
      Profession: conseiller d'etat, abbe commendataire.
      Nom, qualité: (M.) Irrumberry de Salaberry D', Louis Charles.
      Profession: ministre du roi en franconie (ancien), Franconie (allemagne), Cercle.
      Relations: oncle de l'intervenant 1
    - Bail à ferme, fourneau, bois, Boutancour (Ardennes) Vandresse., 29 septembre 1761; MC/ET/XXIII/640
      Nom, qualité: (Mme ou Mlle) Durfort de Duras de, Louis Jeanne.
      Nom, qualité: (M.) Poulain, Jean Baptiste.
      Profession: maitre de forge, Boutancourt (Ardennes).
      Domicile: Boutancourt (Ardennes)
    - Donation., 30 septembre 1761; MC/ET/XXIII/640
      Nom, qualité: (Mme ou Mlle) Borderie de Vernejoux, Genevieve Alphonsine.
      Relations: épouse de l'intervenant 2, grand-mère de l'intervenant 3.
      Nom, qualité: (M.) Barjot de Ronce, Alexis (marquis, Ronce), Ronce.
      Nom, qualité: (M.) Durfort de, Joseph Alphonse Marc Armand
  - Minutes. 1761, octobre - décembre, octobre - décembre 1761; MC/ET/XXIII/641
    - Procuration acte, dépôt., 2 octobre 1761; MC/ET/XXIII/641
      Nom, qualité: (Mme ou Mlle) Colbert de, Louise Diane.
      Relations: héritier de l'intervenant 2.
      Nom, qualité: (M.) Maridort de, Charles Louis Auguste (comte).
      Relations: beau-frère de l'intervenant 1
    - Procuration revenus., 2 octobre 1761; MC/ET/XXIII/641
      Profession: lieutenant general d'armee, premier gentilhomme de la chambre du roi.
      Nom, qualité: (M.) Restou, Yves.
      Profession: procureur à la sénéchaussee, Dinan (Côtes-d'Armor)
    - Nomination, chapellenie, Coudray-Macouard (Maine-et-Loire) Chetigne, chapelle de Leguediere., 2 octobre 1761; MC/ET/XXIII/641
      Nom, qualité: (M.) Dreux de Breze de, Joachim (marquis, Breze), Breze.
      Nom, qualité: (M.) Dobersecq, Quentin.
      Profession: clerc tonsure
    - Succession, convention, ferme, Brionne (Eure)., 2 octobre 1761; MC/ET/XXIII/641
    - Rente sur le domaine de la ville de Lyon, constitution, emission 1758., 3 octobre 1761; MC/ET/XXIII/641
      Nom, qualité: (M.) Brochet, Francois Anne Pierre Louis (écuyer).
      Profession: conseiller au grand conseil, Paris.
    - Rente, constitution., 3 octobre 1761; MC/ET/XXIII/641
      Nom, qualité: (personne morale) Le Peletier de Rosambo (enfants).
      Domicile: Panzoult (Indre-et-Loire)
    - Succession, procuration acte., 3 octobre 1761; MC/ET/XXIII/641
    - Acte de baptême, dépôt., 3 octobre 1761; MC/ET/XXIII/641
      Nom, qualité: (Mme ou Mlle) Grostete, Marguerite.
      Nom, qualité: (M.) Grostete, Pierre.
      Profession: laboureur, Margilley (Haute-Saône).
      Domicile: Margilley (Haute-Saône)
    - Vente, terre, seigneurie, Cahus (Lot) Nougayrols., 3 octobre 1761; MC/ET/XXIII/641
      Nom, qualité: (M.) Durfort de, Arnaud Francois (comte, Boissieres), Boissieres.
      Domicile: Cahors (Lot).
    - Avis de parents., 4 octobre 1761; MC/ET/XXIII/641
    - Succession, mainlevée., 5 octobre 1761; MC/ET/XXIII/641
    - Inventaire après décès, (folios 23)., 5 octobre 1761; MC/ET/XXIII/641
      Nom, qualité: (Mme ou Mlle) Mesgrigny de, Marie Claire Aimee.
      Domicile: Neuilly-sur-Seine (Hauts-de-Seine) chateau de Madrid.
      Domicile: Paris (Paris) paroisse Saint-Jacques-du-Haut-Pas
    - Procuration acte, dépôt., 7 octobre 1761; MC/ET/XXIII/641
      Nom, qualité: (M.) Rouault de Gamaches, Anne Emilie Jean Baptiste (vicomte, Gamaches), Gamaches.
      Nom, qualité: (M.) Verdure, Francois (bourgeois, Paris), Paris.
    - Succession, transaction., 7 octobre 1761; MC/ET/XXIII/641
      Nom, qualité: (Mme ou Mlle) Harville de Palaiseau de, Constance (marquise, Palaiseau), Palaiseau.